【裁判字號】    97,訴,1211
【裁判日期】    970422
【裁判案由】    毒品危害防制條例
【裁判全文】
臺灣臺中地方法院刑事判決  97年度訴字第1211號
公  訴  人  臺灣臺中地方法院檢察署檢察官
被      告  甲○○
                    （另案於臺灣臺中監獄執行中）
上列被告因毒品危害防制條例案件，經檢察官提起公訴（97年度
毒偵字第1098號），被告於本院受命法官行準備程序時，對於犯
罪事實為有罪之陳述，經本院合議庭裁定由受命法官獨任適用簡
式審判程序，判決如下：
    主    文
甲○○施用第一級毒品，累犯，處有期徒刑拾月，扣案之第一級
毒品海洛因貳包（合計含袋毛重參點陸公克）沒收銷燬之，扣案
注射針筒參支沒收；又施用第二級毒品，累犯，處有期徒刑陸月
，扣案玻璃球吸食器壹支沒收。應執行有期徒刑壹年貳月，扣案
之第一級毒品海洛因貳包（合計含袋毛重參點陸公克）沒收銷燬
之，扣案注射針筒參支、玻璃球吸食器壹支，均沒收。
    犯罪事實及理由
一、本件犯罪事實如下：
  (1)甲○○曾因違反肅清煙毒條例案件，經臺灣高等法院臺中分
    院於民國84年12月20日，以84年度上訴字第3269號判處有期
    徒刑3年3月確定，於95年6月28日縮短刑期執行完畢。又因
    施用毒品案件，經依臺灣彰化地方法院裁定令入戒治處所施
    以強制戒治，於93年5月28日執行完畢釋放，並經臺灣彰化
    地方法院檢察署檢察官以93年度戒毒偵字第375號為不起訴
    處分確定。詎甲○○仍不知悔改，於前開強制戒治釋放後5
    年內，復基於施用第一級、第二級毒品之犯意，於97年2月4
    日下午5時許，在其位於臺中市○○區○○路226之4號5樓
    502房之居處內，以注射針筒加水注射之方式，施用第一級
    毒品海洛因1次。另於上開時間、地點，以玻璃球燒烤吸食
    煙霧之方式，施用第二級毒品甲基安非他命1次。嗣於97年2
    月4日晚間9時50分許，為警持本院核發之搜索票，在上址查
    獲，並扣得第一級毒品海洛因2包（毛重合計3.6公克）、注
    射針筒3支、玻璃球吸食器1支、第二級毒品甲基安非他命7
    包（毛重合計38公克）、電子磅秤1個、分裝袋26個、新臺
    幣10萬元、行動電話1支、晶片卡1片（販賣第二級毒品甲基
    安非他命部分，另案由檢察官偵辦中）。
  (2)案經臺中市警察局第二分局報告臺灣臺中地方法院檢察署檢
    察官偵查起訴。
二、證據名稱：
  (1)被告甲○○於偵查中及本院審理時之自白。
  (2)臺中市警察局第二分局搜索及扣押筆錄含扣押物品目錄表。
  (3)扣案注射針筒、玻璃球吸食器、電子磅秤、分裝袋、行動電
    話、SIM卡、二級毒品安非他命7包、一級毒品海洛因2 包。
  (4)臺中市警察局第二分局採集尿液鑑定同意書。
  (5)臺中市警察局第二分局委託鑑驗尿液代號與真實姓名對照表
    （代號：B-02-04-01）。
  (6)現場照片及蒐證照片計15幀。
  (7)中山醫學大學附設醫院檢驗科藥物檢測中心尿液檢驗報告（
    原始編號：B-02-04-01）。
  (8)臺灣高等法院被告全國前案紀錄表（被告之素行及累犯之認
    定）。
三、論罪科刑：
  (1)查海洛因、甲基安非他命分係毒品危害防制條例第二條第二
    項第一、二款所規定之第一、二級毒品。核被告甲○○所為
    ，係犯同條例第十條第一項之施用第一級毒品罪及同條第二
    項之施用第二級毒品罪。其持有毒品之行為，意在供己施用
    ，故其施用前後持有之低度行為，應為施用之高度行為所吸
    收，均不另論罪。被告所犯上開施用第一級毒品罪及施用第
    二級毒品罪之行為間，犯意各別，行為互殊，應予分論併罰
    。
  (2)又被告甲○○前曾因違反肅清煙毒條例案件，經臺灣高等法
    院臺中分院於84年12月20日，以84年度上訴字第3269號判處
    有期徒刑3年3月確定，於95年6月28日縮短刑期執行完畢，
    有前揭被告前案紀錄表可參，其於有期徒刑執行完畢後5年
    內，再故意犯本件有期徒刑以上之2罪，均為累犯，應各依
    法加重其刑。
  (3)爰審酌被告有違反肅清煙毒條例、毒品危害防制條例之犯罪
    前科，且曾因施用毒品犯行，經施以觀察、勒戒及強制戒治
    執行完畢，竟猶不知戒絕，再施用毒品不輟，無視於毒品對
    於自身健康之戕害及國家對於杜絕毒品犯罪之禁令，惡性非
    輕，惟念其犯後始終坦認犯行，態度尚佳等一切情狀，分別
    量處如主文所示之刑，並定其應執行刑，以示懲儆。
  (4)又扣案之第一級毒品海洛因2包（含袋毛重3.6公克）依毒品
    危害防制條例第十八條第一項前段規定，宣告沒收銷燬之。
    另扣案之注射針筒3支、玻璃球吸食器1支，係被告所有供犯
    罪所用之物，業據被告供承在卷，爰依刑法第三十八條第一
    項第二款宣告沒收之。另扣案之第二級毒品甲基安非他命7
    包（毛重合計38公克）、電子磅秤1個、分裝袋26個、新臺
    幣10萬元、行動電話1支、晶片卡1片，係被告另涉及販賣第
    二級毒品甲基安非他命部分所用之物，已另案由檢察官偵辦
    中，爰不於本案為沒收之處理，附此敘明。
四、應適用之法條：刑事訴訟法第二百七十三條之一第一項、第
    二百九十九條第一項前段、第三百十條之二、第四百五十四
    條第一項，毒品危害防制條例第十條第一項、第二項、第十
    八條第一項前段，刑法第十一條、第四十七條第一項、第五
    十一條第五款、第三十八條第一項第二款，判決如主文。
本案經檢察官張桂芳到庭執行職務。
中    華    民    國    97    年    4     月    22    日
                刑事第七庭  法  官  張清洲
以上正本證明與原本無異。
如不服本判決，應於收送達後十日內向本院提出上訴書狀（應敘
述具體理由並附繕本）。
上訴書狀如未敘述理由，應於上訴期間屆滿後二十日內補提理由
書於本院。
                            書記官  詹東益
中    華    民    國    97    年    4     月    22    日
附錄論罪科刑法條
毒品危害防制條例第十條
施用第一級毒品者，處六月以上五年以下有期徒刑。
施用第二級毒品者，處三年以下有期徒刑。
毒品危害防制條例第十八條第一項：
查獲之第一、二級毒品及專供製造或施用第一、二級毒品之器具
，不問屬於犯人與否，均沒收銷燬之；


司法院資訊處製作；財團法人民間司法改革基金會備份。
